臺灣新北地方法院刑事判決
111年度簡字第204號
公  訴  人  臺灣新北地方檢察署檢察官
被      告  謝泊鈞



上列被告因違反家庭暴力防治法案件，經檢察官提起公訴（110
年度偵字第47969號），被告於準備程序中自白犯罪，本院認宜
逕以簡易判決處刑，爰改依簡易程序審理，並判決如下：
    主  文
乙○○犯違反保護令罪，累犯，處有期徒刑貳月，如易科罰金，以
新臺幣壹仟元折算壹日。
    事實及理由
一、本案犯罪事實、證據及應適用法條，除犯罪事實欄二、第5
    至6行所載「裁定令其不得對丙○○、盧淑真、謝玫珊實為身
    體或精神上不法侵害之行為，亦不得對其等為騷擾之聯絡行
    為」，應更正為「裁定其不得對於丙○○、盧淑真、謝玫珊為
    騷擾之聯絡行為」；證據欄補充「被告乙○○於本院訊問、準
    備程序中之自白」；應適用法條欄補充：「被告本案犯行，
    雖同時違反本件保護令裁定之3 款規定，然法院依家庭暴力
    防治法第14條第1 項規定核發通常保護令者，該保護令內之
    數款規定，僅為違反保護令行為之不同態樣，是被告於密接
    時、地接續所為違反保護令之行為，縱違反3 款不同之規定
    ，仍屬單純一罪，僅以一違反保護令罪論處已足。」、「被
    告有犯罪事實欄所載有期徒刑執行完畢之情形，有臺灣高等
    法院被告前案紀錄表1份在卷可稽，足見被
    告受有期徒刑之執行完畢後，5年內故意再犯本件有期徒刑
    以上之罪，為累犯，然前案與本件顯非同一罪質案件，實難
    僅憑被告5年內復犯本件，遽認前案之執行尚未收矯治之效
    ，是綜合各情以觀，本件被告倘因而一律加重最低本刑，將
    致生行為人所受之刑罰超過其所應負擔罪責之情形，揆諸前
    揭解釋文意旨，爰不依累犯規定加重其刑」外，餘均引用如
    附件起訴書之記載。
二、爰以行為人之責任為基礎，審酌被告乙○○明知其前因家庭暴
    力行為，業經本院核發通常保護令在案，竟無視保護令之規
    制，未遷離住所，且因與告訴人索取金錢未果，而對告訴人
    大聲辱罵、咆哮，並以扔擲家中物品等方式而違反保護令，
    致生告訴人精神上之不法侵害，被告所為，實應予非難；然
    本院審酌被告於本院準備程序時終能正視己過坦承犯行；兼
    衡其自陳最高學歷為五專肄業之智識程度，之前從事裝潢工
    程，每月收入為新臺幣4萬元，未婚、無小孩，無需扶養之
    人之家庭狀況及經濟情形，及其犯罪動機、目的、手段等一
    切情狀，量處如主文所示之刑，並諭知如易科罰金之折算標
    準。
三、爰依刑事訴訟法第449 條第2 項、第3 項，第454 條第2 項
    ，家庭暴力防治法第61條第1款、第2 款、第3款，刑法第11
    條前段、第47條第1 項、第41條第1 項前段，逕以簡易判決
    處刑如主文。
四、如不服本判決，得自收受送達之日起20日內向本院提出上訴
    狀，上訴於本院第二審合議庭（須附繕本）。
本案經檢察官甲○○偵查起訴，檢察官吳宗光到庭執行職務。
中    華    民    國   111    年    1     月    19    日
                  刑事第十三庭  法  官  陳幽蘭
上列正本證明與原本無異。
如不服本判決，應於送達後20日內敘明上訴理由，向本院提出上
訴狀，上訴於本院第二審合議庭 (應附繕本) 。其未敘述上訴理
由者，應於上訴期間屆滿後20日內向本院補提理由書「切勿逕送
上級法院」。 
                                書記官  陳冠云
中　　華　　民　　國　　111 　年　　1 　　月　　20　　日
附錄本案論罪科刑法條全文：
家庭暴力防治法第61條
違反法院依第十四條第一項、第十六條第三項所為之下列裁定者
，為本法所稱違反保護令罪，處三年以下有期徒刑、拘役或科或
併科新臺幣十萬元以下罰金：
一、禁止實施家庭暴力。
二、禁止騷擾、接觸、跟蹤、通話、通信或其他非必要之聯絡行
    為。
三、遷出住居所。
四、遠離住居所、工作場所、學校或其他特定場所。
五、完成加害人處遇計畫。
　　
【附件】
臺灣新北地方檢察署檢察官起訴書
                                    110年度偵字第47969號
　　被　　　告　乙○○　男　40歲（民國00年0月0日生）
　　　　　　　　　　　　住新北市○○區○○街00巷0號4樓
　　　　　　　　　　　　（在押）
　　　　　　　　　　　　國民身分證統一編號：Z000000000號
上列被告因違反家庭暴力防治法案件，業經偵查終結，認應提起
公訴，茲將犯罪事實及證據並所犯法條分敘如下：
　　　  犯罪事實
一、乙○○前因⑴公共危險案件，經臺灣新北地方法院以102年度交
    簡字第5722號判決判處有期徒刑5月確定；⑵因施用毒品案件
    ，經同法院以103年度簡字第469號判決判處有期徒刑5月、5
    月，應執行有期徒刑8月確定，上開⑴、⑵之罪刑復經同法院
    以103年度聲字第1856號裁定定應執行有期徒刑11月確定；⑶
    又因偽證案件，經新北地院以103年度審簡字第1721號判決
    判處有期徒刑5月確定，並與上開刑期接續執行，於民國105
    年8月31日縮短刑期假釋出監，所餘刑期付保護管束；又因⑷
    施用毒品案件，經同法院以107年度審簡字第519號判決處有
    期徒刑5月確定；⑸因施用毒品案件，經同法院以107年度審
    簡字第1268號判決處有期徒刑5月確定，上開⑷、⑸之罪刑復
    經同法院以108年度聲字第908號裁定定應執行有期徒刑8月
    確定；繼⑹因施用毒品案件，經同法院判決處有期徒刑4月確
    定。嗣因其假釋期間再犯上開⑷案件，經撤銷假釋後入監執
    行殘刑1年2月29日，與上開⑷、⑸之應執行刑及⑹之罪刑接續
    執行，於110年1月6日縮短刑期執行完畢。
二、詎乙○○猶不知悔改，其與丙○○係父子，2人係家庭暴力防治
    法第3條第3款所定之家庭成員。乙○○前因對丙○○為家庭暴力
    行為，經臺灣新北地方法院於110年9月15日核發110年度家
    護字第1647號民事通常保護令，裁定令其不得對丙○○、盧淑
    真、謝玫珊實為身體或精神上不法侵害之行為，亦不得對其
    等為騷擾之聯絡行為，且應於同年10月15日前遷出丙○○、盧
    淑真、謝玫珊等人位於新北市○○區○○街00巷0號4樓之住所，
    遷出後並應遠離上開住所至少100公尺，保護令有效期間為2
    年。詎乙○○已知悉上開保護令之內容，竟基於違反保護令之
    犯意，於該保護令仍有效期間內之110年12月3日0時53分許
    ，在丙○○上開乙○○應搬且應遠離之住所處，向丙○○索取金錢
    未果後，心生不滿，即在上開住所大聲辱罵髒話、咆哮，並
    摔擲家中物品，及將玩具車自上開住所5樓（4、5樓有內部
    連通，5樓係頂樓加蓋）陽台處丟擲至1樓巷道上，使丙○○承
    受莫大精神壓力，且心生畏懼，以此方式對丙○○為精神上不
    法侵害及騷擾，而違反上開保護令。
三、案經丙○○訴由新北市政府警察局海山分局報告偵辦。
  　　　證據並所犯法條
一、證據清單及待證事實
編號 證據名稱 待證事實 1 被告乙○○於警詢、偵查及羈押程序中之供述 1.坦承全部犯罪事實。 2.被告知悉上開保護令內容之事實。 2 告訴人丙○○於警詢中之證述 佐證全部犯罪事實。 3 臺灣新北地方法院110年度家護字第1647號民事通常保護令、新北市政府警察局海山分局家庭暴力案件相對人約制紀錄表、保護令執行紀錄表 佐證被告知悉上開保護令內容之事實。 4 現場照片2張、家庭暴力通報表、新北市政府警察局海山分局新海所受理民眾110報案案件紀錄 佐證被告於上開時、地有大聲咆哮、丟擲物品等使丙○○心生畏懼行為之事實。 
二、核被告所為，係犯家庭暴力防治法第61條第1款、第2款、第
    3款之違反保護令罪嫌。被告曾受如犯罪事實欄所述之有期
    徒刑之執行完畢，有刑案資料查註紀錄表1份在卷可稽，其
    於執行完畢後5年以內故意再犯本件有期徒刑以上之罪，為
    累犯，請參照大法官會議釋字第775號解釋意旨，審酌是否
    依刑法累犯規定加重其刑。
三、依刑事訴訟法第251條第1項提起公訴。　　　　　　
　　此  致
臺灣新北地方法院
中　　華　　民　　國　 110　　年　 12 　　月　　15  　日
                              檢 察 官    陳  儀  芳
本件正本證明與原本無異                             
中　　華　　民　　國　 110　　年　 12 　　月　　24　　日
　　　　　　　　　　　　　　  書 記 官    尤  映  柔
附錄本案所犯法條全文 
家庭暴力防治法第61條
違反法院依第 14 條第 1 項、第 16 條第 3 項所為之下列裁定
者，為本法所稱違反保護令罪，處 3 年以下有期徒刑、拘役或
科或併科新臺幣 10 萬元以下罰金：
一、禁止實施家庭暴力。
二、禁止騷擾、接觸、跟蹤、通話、通信或其他非必要之聯絡行
    為。
三、遷出住居所。
四、遠離住居所、工作場所、學校或其他特定場所。
五、完成加害人處遇計畫。